臺灣高等法院臺中分院刑事判決
111年度上訴字第1724號
上  訴  人  
即  被  告  張榮華


選任辯護人  陳建三  律師（法扶律師）
上列上訴人因違反毒品危害防制條例等案件，不服臺灣臺中地方
法院110年度訴字第1005號中華民國111年5月18日第一審判決（
起訴案號：臺灣臺中地方檢察署110年度偵字第10432、16602號
），提起上訴，本院判決如下：
    主  文
上訴駁回。
    事實及理由
一、本案上訴範圍之說明：
(一)按刑事訴訟法第348條於民國110年6月16日修正公布、自同
    年月18日起生效施行，修正前規定：「（第1項）上訴得對
    於判決之一部為之；未聲明為一部者，視為全部上訴。（第
    2項）對於判決之一部上訴者，其有關係之部分，視為亦已
    上訴。」，修正後則規定：「（第1項）上訴得對於判決之
    一部為之。（第2項）對於判決之一部上訴者，其有關係之
    部分，視為亦已上訴。但有關係之部分為無罪、免訴或不受
    理者，不在此限。（第3項）上訴得明示僅就判決之刑、沒
    收或保安處分一部為之。」，刑事訴訟法施行法第7條之13
    並規定：「中華民國110年5月31日修正通過之刑事訴訟法施
    行前，已繫屬於各級法院之案件，於施行後仍適用修正前刑
    事訴訟法第348條規定；已終結或已繫屬於各級法院而未終
    結之案件，於施行後提起再審或非常上訴者，亦同。」。而
    於110年6月18日刑事訴訟法第348條修正施行前已繫屬於第
    一審或第二審法院之案件，在修正施行後始因上訴而繫屬於
    第二審或第三審法院者，應適用修正後規定以定其上訴範圍
    （最高法院刑事大法庭110年度台上大字第5375號裁定意旨
    參照）。查本案雖檢察官對上訴人即被告張榮華（下稱被告
    ）提起公訴後繫屬於原審即臺灣臺中地方法院之日（110年5
    月19日），尚在刑事訴訟法第348條規定修正施行之前，然
    本件被告之上訴，既係在刑事訴訟法第348條修正施行後之1
    11年7月19日繫屬本院，依上說明，本案被告之上訴範圍，
    應依修正後刑事訴訟法第348條之規定而為判斷。　　
(二)復按依現行刑事訴訟法第348條之規定，已容許上訴權人僅
    針對刑、沒收或保安處分一部提起上訴，且上開刑事訴訟法
    第348條第3項所謂之「明示」，係指上訴人以書狀或言詞直
    接將其上訴範圍之效果意思表示於外而言（最高法院111年
    度台上字第3398號刑事判決意旨參照）。是原判決關於刑之
    部分，依據現行法律之規定，已得不隨同其犯罪事實、罪名
    或沒收，而得以單獨成為上訴之標的，且於當事人明示僅就
    原判決之刑一部提起上訴時，第二審法院即不得再就已確定
    而非屬上訴範圍之原審法院所認定之犯罪事實、罪名及沒收
    予以審查，而應以原審法院所認定之犯罪事實及罪名，作為
    論認屬上訴範圍之科刑部分妥適與否之判斷基礎。查本案上
    訴人即被告於法定期間內對原判決提起上訴之範圍，係針對
    原判決之刑一部聲明不服而提起上訴，已據被告及其辯護人
    於本院準備程序及審理時一致明示陳明（見本院卷第91、11
    3至114頁），依前揭說明，本院自應僅就原判決關於其刑之
    部分進行審理及審查有無違法或未當之處；至於原判決其他
    部分（指原判決之犯罪事實、罪名及沒收部分），則均已確
    定而不在被告上訴及本院審理之範圍，先予指明。
二、本案據以審查原判決之刑妥適與否之原審所認定之犯罪事實
    、罪名及與論罪有關部分（均已確定）：
(一)原判決所認定引用檢察官起訴書之犯罪事實：「一、張榮華
    明知甲基安非他命係依毒品危害防制條例所公告列管之第二
    級毒品，不得非法持有、販賣，竟仍基於販賣第二級毒品甲
    基安非他命以營利之犯意，以其持用OPPO廠牌、插入門號00
    00000000號SIM卡之行動電話作為聯絡販毒所使用之工具，
    各於附表二編號1、2所示之交易時間、地點及方式（含交易
    數量），販賣甲基安非他命予黃士恩，並向黃士恩各收取如
    附表二編號1、2所示交易金額之價金。二、張榮華、張㤢綺
    均明知甲基安非他命係依毒品危害防制條例所公告列管之第
    二級毒品，亦為行政院衛生福利部（改制前之行政院衛生署
    ）所公告禁用而屬藥事法第22條第1項第1款所列之禁藥，不
    得非法持有、轉讓，仍為下列犯行：(一)張榮華、張㤢綺2人
    共同基於轉讓屬於禁藥之甲基安非他命之犯意，各於附表二
    編號3、4所示之轉讓時間、地點及方式（均為不詳數量），
    無償轉讓甲基安非他命予李俊璟。(二)張榮華基於轉讓屬於
    禁藥之甲基安非他命之犯意，於附表二編號5所示之轉讓時
    間、地點及方式，無償轉讓不詳數量之甲基安非他命予林佳
    發。三、張榮華明知其並無販售第二級毒品甲基安非他命予
    呂婷婷之真意，竟意圖為自己不法之所有，基於詐欺取財之
    犯意，於民國109年9月10日21時許，以通訊軟體LINE聯絡呂
    婷婷，向呂婷婷誆稱可出售第二級毒品甲基安非他命云云，
    致呂婷婷因誤信而陷於錯誤，2人相約於同日22時許，在張
    榮華位於臺中市○○區○○路000號之住所附近超商見面，呂婷
    婷先交付張榮華新臺幣（下同）2,000元現金後，雙方移動
    至該超商隔壁之巷子內，張榮華將1份由衛生紙包裝之不明
    成分白色粉末置於巷內地上由呂婷婷撿起，便各自離開現場
    。嗣呂婷婷返家欲施用上開張榮華交付之白色粉末時，發現
    並非原本約定之第二級毒品甲基安非他命，始悉受騙，張榮
    華則以此方式詐得2,000元現金。」等語（原文照引原判決
    之犯罪事實）。
(二)原判決認定被告所犯罪名及與論罪有關部分之說明：
 1、核被告就如犯罪事實一之附表二編號1、2所為，均係犯毒品
    危害防制條例第4條第2項之販賣第二級毒品罪；就如犯罪事
    實二、(一)之附表二編號3、4及如犯罪事實欄二、(二)之附
    表二編號5所為，均係犯藥事法第83條第1項之轉讓禁藥罪；
    就如犯罪事實三所為，係犯刑法第339條第1項之詐欺取財罪
    。被告為販賣第二級毒品而持有之低度行為，為其販賣之高
    度行為所吸收，不另論罪。又藥事法並無處罰持有禁藥之明
    文，故依法律適用整體性法理，自無轉讓禁藥甲基安非他命
    前持有該禁藥之低度行為，為轉讓之高度行為所吸收問題。
 2、被告與張㤢綺（已由原審判決確定）2人，就如犯罪事實二、
    (一)之附表二編號3、4所示轉讓禁藥之犯行，具有犯意聯絡
    與行為分擔，均應論以共同正犯。
 3、被告就如犯罪事實一之附表二編號1、2所示各該販賣第二級
    毒品之犯行、就如犯罪事實二、(一)之附表二編號3、4及如
    犯罪事實欄二、(二)之附表二編號5所示各該轉讓禁藥之犯
    行，犯意各別，行為互殊，應分論併罰（原判決於其理由欄
    中說明被告所犯各罪應予數罪併罰時，漏未載及其中之詐欺
    取財罪部分，雖因不在被告上訴範圍，本院無從予以補充，
    惟此係屬得裁定更正之事項，尚無礙於原判決之論罪本旨，
    併此說明）。
三、本院就被告對原判決之刑一部上訴，於此上訴範圍內，說明
    與刑有關之法律適用，及駁回被告上訴之理由：　
(一)本案關於被告構成累犯之事實及應加重其刑之事項，業據檢
    察官於起訴書之犯罪事實欄一及其證據並所犯法條欄三、㈠
    中，及據到庭檢察官於本院審理時，依最高法院刑事大法庭
    110年度台上大字第5660號裁定意旨，提出主張及指出證明
    之方法，並經本院於審理時就科刑事項踐行調查、辯論程序
    ，於法自得作為論以被告累犯及斟酌是否加重其刑之基礎。
    查依上開檢察官所為之主張及舉證，被告前曾因違反毒品危
    害防制條例等案件，分別經法院判處有期徒刑4年、2年（4
    次）、7月（2次）、5月、11月、10月、6月確定，並由本院
    以99年度聲字第1916號裁定應執行有期徒刑8年2月確定，經
    入監執行後，於104年5月22日假釋付保護管束，並因上開保
    護管束期間已於106年3月13日期滿未經撤銷而視為執行完畢
    等情，有臺灣高等法院被告前案紀錄表在卷可按，並為被告
    於本院審理時所未爭執，被告於受前揭有期徒刑執行完畢後
    5年內，故意再犯本案有期徒刑以上之各罪，均為累犯。本
    院參酌司法院釋字第775號解釋意旨及檢察官所指之證明方
    法及其內容，認被告前開構成累犯之前案均為毒品或違反藥
    事法之案件，而其本案所犯仍未脫離毒品、禁藥或犯與毒品
    有關之詐欺取財案件，足見其前案之徒刑執行成效不彰，故
    認被告本案所犯販賣第二級毒品之2罪、共同轉讓禁藥之2罪
    、轉讓禁藥及詐欺取財各1罪（共計6罪），除其中被告所犯
    販賣第二級毒品之2罪，其法定刑為無期徒刑部分依法不得
    加重其刑外，就上開販賣第二級毒品2罪之其餘法定刑及被
    告其他所犯各罪之法定刑各予加重其刑，並無其所受刑罰超
    過其所應負擔罪責之情形，爰就被告本案所犯販賣第二級毒
    品2罪除無期徒刑以外之其餘法定刑，及其所為共同轉讓禁
    藥之2罪、轉讓禁藥及詐欺取財各1罪之法定刑，分別依刑法
    第47條第1項之累犯規定加重其刑。
(二)按毒品危害防制條例第17條第2項規定：「犯第4條至第8條
    之罪於偵查及歷次審判中均自白者，減輕其刑。」此規定所
    稱自白乃對自己之犯罪事實全部或主要部分為肯定供述之謂
    ，而所謂偵查階段之自白，包括被告在偵查輔助機關及檢察
    官聲請法院羈押訊問時之自白在內（最高法院105年度台上
    字第2398號刑事判決意旨參照）。經查，被告於檢察官聲請
    羈押而由臺灣臺中地方法院法官訊問時供稱：（法官問：對
    於檢察官聲請羈押所提之證據、理由及必要性，有何意見？
    ）對黃士恩所述，因為時間有點久，所以我記不清楚，經我
    昨天回想，我應該有與黃士恩碰面一、二次，這一、二次應
    該是我拿毒品給他的，也有跟他收錢等語（見聲羈卷第21頁
    ），可見被告於偵查階段已供認其有聯絡、交付毒品予黃士
    恩，並向黃士恩收取價金等販賣毒品罪之主要構成要件事實
    ，並於偵訊時就如犯罪事實一之附表二編號1所示販賣第二
    級毒品之犯行，表示承認販賣毒品予黃士恩等語（見偵1043
    0卷第277至278頁），足認其於偵查中已自白上開販賣第二
    級毒品2次之犯行，復於原審及本院之準備程序及審理時均
    對於原判決如其犯罪事實一之附表二編號1、2所示販賣第二
    級毒品之犯行自白不諱（見原審卷第172、221、264至265頁
    、本院卷第92、117頁），均應依毒品危害防制條例第17條
    第2項之規定各予減輕其刑，且除被告上開所犯販賣第二級
    毒品2罪之法定刑為無期徒刑部分依法均不得加重而僅減輕
    其刑外，被告所犯上揭販賣第二級毒品2罪之其餘得加重之
    法定刑部分，前分別有加重、減輕之事由，依法應各予先加
    後減之。
(三)按行為人轉讓同屬禁藥之第二級毒品甲基安非他命（未達法
    定應加重其刑之一定數量）予成年人（非孕婦），依重法優
    於輕法之原則，擇較重之藥事法第83條第1項轉讓禁藥罪論
    處，如行為人於偵查及歷次審判中均自白，仍應適用毒品危
    害防制條例第17條第2項規定減輕其刑（最高法院刑事大法
    庭109年度台上大字第4243號裁定意旨參照）。查被告就如
    犯罪事實二、(一)之附表二編號3、4，及如犯罪事實欄二、
    (二)之附表二編號5所示共同或單獨轉讓禁藥共計3次之犯行
    ，於偵查、原審及本院之準備程序及審理時均自白不諱，均
    應依毒品危害防制條例第17條第2項之規定各予減輕其刑，
    且前分別有加重減輕之事由，依法應先加後減之。
(四)被告於偵查中雖曾供出其本案之甲基安非他命來源為綽號「
    阿和」或「生命無常」之人，然檢警均未因其供述而查獲等
    情，除有原審卷內之臺中市政府警察局刑事警察大隊110年1
    0月7日中市警刑六字第1100038109號函、臺灣臺中地方檢察
    署110年10月14日中檢謀羽110偵10432字第1109100385號函
    （見原審卷第193、199頁）在卷可憑外，於被告上訴本院後
    ，經本院再次函查確認之結果，亦經臺灣臺中地方檢察署以
    111年7月27日中檢水羽110偵10432字第1119082285號函文回
    稱本案未因被告之供述而查獲上手等語明確（見本院卷第83
    頁），且據臺中市政府警察局刑事警察大隊以111年8月12日
    中市警刑六字第1110029680號函文載明：被告於警詢所指毒
    品來源，因被告無法提供相關交易線索，致警方無法有效追
    緝毒品上手等語（見本院卷第87頁），是被告本案前開所犯
    販賣第二級毒品之2罪及共同或單獨轉讓禁藥之3罪，自均無
    毒品危害防制條例第17條第1項規定之適用。
(五)被告之上訴意旨及其辯護人於本院審理時固為被告辯護陳稱
    ：張榮華於偵審程序已出於真誠之悔意，坦然面對而自白認
    罪，自遭查獲以來，已痛改前非，且其父、母親均已年邁，
    如今錯已鑄成，張榮華亦深知悔悟，請慮及其父、母親尚無
    其他親人可代為看顧，未來猶需張榮華扶養照顧，給予自新
    之機會，依刑法第59條之規定，就被告本案所犯各罪均予酌
    減其刑等語（見本院卷第15至17、119頁）。惟按「犯罪之
    情狀顯可憫恕，認科以最低度刑仍嫌過重者，得酌量減輕其
    刑。」，固為刑法第59條所明定。然刑法第59條之酌量減輕
    其刑，必於犯罪另有特殊之原因與環境等，在客觀上足以引
    起一般之同情，認為即予宣告法定低度刑期猶嫌過重者，始
    有其適用；至於行為人之犯罪後態度及家庭狀況等情，均僅
    可作為在法定刑內科刑之標準，不得據為酌量減輕其刑之理
    由（最高法院28年上字第1064號、45年台上字第1165號、51
    年台上字第899號刑事判決意旨參照），是以被告及其辯護
    人以被告犯後自白、悔悟等態度，希給予被告自新之機會，
    及被告之父、母親均已年邁，尚待其扶養照顧等情
　　，請求就其本案所為各次犯行均依刑法第59條之規定酌減其
    刑，已難認適當。又按刑法第59條於94年2月2日之修正理由
    ，即為防止酌減其刑之濫用，而嚴定其適用之條件，以免法
    定刑形同虛設，破壞罪刑法定原則，是此之酌量減輕其刑，
    必須犯罪另有特殊之原因與環境等，在客觀上顯然足以引起
    一般同情，認為縱予宣告「法定最低度刑」猶嫌過重者，始
    有其適用，而濟法定刑之窮，以符罪刑相當原則，亦即必須
    配合法定最低度刑觀察其刑罰責任是否相當，不得僅以刑法
    第57條所列之犯罪情狀據為酌量減輕之理由。而此所謂法定
    最低度刑，固包括法定最低本刑；惟遇有其他法定減輕之事
    由者，則應指適用其他法定減輕事由減輕其刑後之最低度刑
    而言。倘被告別有法定減輕事由者，應先適用法定減輕事由
    減輕其刑後，猶認其犯罪之情狀顯可憫恕，即使科以該減輕
    後之最低度刑仍嫌過重者，始得適用刑法第59條規定酌量減
    輕其刑（最高法院108年度台上字第3657號、109年度台上字
    第109號、110年度台上字第5743號、111年度台上字第945號
    刑事判決意旨參照）。本院酌以被告所為上揭販賣第二級毒
    品之2罪、共同轉讓禁藥之2罪及轉讓禁藥之1罪部分，於依
    本判決「事實及理由」欄三、(一)至(三)所示而為法律之適
    用後，在其法定範圍內各予量刑，均難認有何情輕法重之情
    ；且被告所犯上開販賣第二級毒品之2罪部分，倘遽予憫恕
    而依刑法第59條規定減輕其刑，除有違毒品危害防制條例第
    4條第2項於109年1月15日修正公布（自同年7月15日生效施
    行）之立法理由（即依近年來查獲案件之數據顯示，販賣第
    二級毒品之行為有明顯增加趨勢，致施用第二級毒品之人口
    隨之增加，為加強遏阻此類行為，爰修正販賣第二級毒品之
    最低法定刑提高為10年有期徒刑，及為進一步增加其犯罪成
    本，更能有效達到防制毒品擴散之目的，爰提高其罰金刑）
    外，亦易使其他販賣毒品之人心生投機、甘冒風險繼續販賣
    毒品，無法達到刑罰之預防目的，故認被告本案所為販賣第
    二級毒品2次之犯行，均不合於刑法第59條之規定。至被告
    其餘所犯詐欺取財之1罪，衡其犯罪情狀，亦難認有何犯罪
    之情狀顯可憫恕之情輕法重之特殊事由，自亦不合於刑法第
    59條之規定。被告前開上訴理由及其辯護人於本院審理時所
    為之辯護內容，均尚難憑採。
四、本院駁回被告上訴之說明：
(一)原審認被告犯有上開販賣第二級毒品之2罪、共同轉讓禁藥
    之2罪、轉讓禁藥及詐欺取財各1罪（共計6罪），乃於科刑
    方面，以行為人即被告之責任為基礎，審酌被告接觸毒品之
    時間甚早，可追溯至其曾有違反麻醉藥品管理條例之前科，
    並曾因施用毒品案件經觀察、勒戒及由法院判處罪刑（累犯
    部分不予重複評價），其對於毒品之成癮性、濫用性及對社
    會危害性，更應有所體認，詎其不但未能戒絕施用毒品惡習
    ，明知毒品對於社會秩序及國民健康危害至深且鉅，嚴重影
    響社會治安，仍無視於國家禁絕毒品之禁令，任意販賣或轉
    讓甲基安非他命，戕害他人身心健康，或是藉毒品取得不易
    之特徵詐騙他人，所為實有不該；惟審酌被告犯後已坦認犯
    行，並配合檢警查緝而供出毒品來源，雖未能查獲，然其犯
    後態度尚可，且被告所販賣之毒品或轉讓禁藥之數量均屬有
    限，僅止於彼此間認識之吸毒者友儕間互通有無或共享，對
    社會治安及國民健康之危害性相對較低，兼衡本案各該販賣
    或轉讓毒品之種類、對象、人數、次數、數量及各次販賣毒
    品之金額，及被告自述為國中肄業學歷之教育程度，從事研
    磨工具工作，月收入約新臺幣3萬餘元，其父、母親之年事
    已高，家中需有人協助照顧等一切情狀，就被告所犯上開各
    罪，分別量處如附表一編號一至六所示之刑，且就被告其中
    所犯詐欺取財罪部分，併為諭知易科罰金之折算標準。復審
    酌被告販賣甲基安非他命之對象均為黃士恩，時間集中在10
    9年10月間，犯罪時間間隔不久，被告共同轉讓禁藥之對象
    均為李俊璟，時間集中在109年12月間，犯罪時間之間隔不
    久，及另單獨轉讓禁藥予林佳發，上開各該相同犯罪間之犯
    罪手段、行為態樣均相似，且所犯之罪均為侵害社會法益之
    罪質，並參諸刑法第51條第5款係採限制加重原則，而非累
    加原則之意旨，分別就被告所犯如附表一編號一、二所示均
    不得易科罰金、亦不得易服社會勞動之刑部分，定其應執行
    刑為有期徒刑6年，及就其如附表一編號三、四、五所示均
    不得易科罰金、但得易服社會勞動部分之刑，定其應執行刑
    為有期徒刑1年，核原判決就被告上開所犯各罪之量刑及各
    次所定之應執行刑，並無不合。
(二)被告上訴意旨雖以其犯後態度及家庭狀況等情，爭執原判決
    之各罪量刑及前開各次所定應執行刑均有過重等語，並請求
    依刑法第59條之規定就其所犯各罪均酌減其刑。惟被告本案
    所犯販賣第二級毒品之2罪、共同轉讓禁藥之2罪、轉讓禁藥
    及詐欺取財各1罪（共計6罪），依其犯罪情狀，均不合於刑
    法第59條之規定，業據本判決於前開「事實及理由」欄三、
    (五)中論明，被告上訴與此有關部分，未可採信；又被告以
    同上理由，請求在刑法第57條之範圍內從輕量刑，並就原判
    決如附表一編號一、二及其如附表一編號三至五所示之罪，
    分別再酌定更低之應執行刑部分，因按刑之量定，係實體法
    上賦予法院得依職權自由裁量之事項，苟已以行為人之責任
    為基礎，並斟酌刑法第57條各款所列情狀，在法定刑度內酌
    量科刑，而無明顯失出失入之情形，即不得任意指摘為違法
    ，原判決就被告所為前開各次犯行，已依刑法第57條之規定
    予以審酌，及就其如附表一編號一、二及其如附表一編號三
    至五所示之罪，各予定其應執行之刑，並具體說明其審酌之
    事由，客觀上均未逾越法定刑度，亦未有違比例或公平原則
    ，且被告上揭請求再予從輕量刑或定應執行刑之內容，或已
    為原判決科刑時所斟酌、或不足以影響於原判決之量刑本旨
    ，被告此部分上訴俱未依法指摘或表明第一審判決有何量刑
    上之足以影響判決本旨之不當或違法，亦為無理由。基上所
    述，被告前開上訴均為無理由，應予駁回。
據上論斷，應依刑事訴訟法第368條，判決如主文。
本案經檢察官張子凡提起公訴，檢察官劉家芳到庭執行職務。
中　　華　　民　　國　　111 　年　　10　　月　　6 　　日
                  刑事第十二庭  審判長法　官  張國忠
                                      法　官  高文崇
                                      法　官  李雅俐
以上正本證明與原本無異。
除詐欺取財罪部分，均不得上訴外，其餘均得上訴。
如不服本判決應於收受送達後20日內向本院提出上訴書狀，其未
敘述上訴之理由者，並得於提起上訴後20日內向本院補提理由書
（均須按他造當事人之人數附繕本）「切勿逕送上級法院」。因
疫情而遲誤不變期間，得向法院聲請回復原狀。
                                      書記官  蕭怡綸

中　　華　　民　　國　　111 　年　　10　　月　　6 　　日
附錄本院維持原判決科刑之論罪法條：
毒品危害防制條例第4條第2項：
製造、運輸、販賣第二級毒品者，處無期徒刑或10年以上有期徒
刑，得併科新臺幣1千5百萬元以下罰金。
藥事法第83條第1項：
明知為偽藥或禁藥，而販賣、供應、調劑、運送、寄藏、牙保、
轉讓或意圖販賣而陳列者，處7年以下有期徒刑，得併科新臺幣5
千萬元以下罰金。
刑法第339條第1項：
意圖為自己或第三人不法之所有，以詐術使人將本人或第三人之
物交付者，處5年以下有期徒刑、拘役或科或併科50萬元以下罰
金。

【附表一】（即原判決附表一）
編號 犯罪事實 論罪科刑及沒收 一 如犯罪事實欄一、附表二編號⒈所載 張榮華販賣第二級毒品，處有期徒刑伍年肆月。未扣案之OPPO廠牌行動電話壹支（含門號○○○○○○○○○○號SIM卡壹枚）及未扣案之犯罪所得新臺幣貳仟捌佰元均沒收，於全部或一部不能沒收或不宜執行沒收時，追徵其價額。 二 如犯罪事實欄一、附表二編號⒉所載 張榮華販賣第二級毒品，處有期徒刑伍年捌月。未扣案之OPPO廠牌行動電話壹支（含門號○○○○○○○○○○號SIM卡壹枚）及未扣案之犯罪所得新臺幣陸仟元均沒收，於全部或一部不能沒收或不宜執行沒收時，追徵其價額。 三 如犯罪事實欄一、(一)附表二編號⒊所載 張榮華共同轉讓禁藥，處有期徒刑伍月。未扣案之OPPO廠牌行動電話壹支（含門號○○○○○○○○○○號SIM卡壹枚）沒收，於全部或一部不能沒收或不宜執行沒收時，追徵其價額。 張㤢綺共同轉讓禁藥，處有期徒刑肆月。 四 如犯罪事實欄一、(一)附表二編號⒋所載 張榮華共同轉讓禁藥，處有期徒刑伍月。 張㤢綺共同轉讓禁藥，處有期徒刑肆月。扣案之SONY廠牌行動電話壹支（含門號○○○○○○○○○○號SIM卡壹枚）沒收。 五 如犯罪事實欄一、(二)附表二編號⒌所載 張榮華轉讓禁藥，處有期徒刑伍月。未扣案之OPPO廠牌行動電話壹支（含門號○○○○○○○○○○號SIM卡壹枚）沒收，於全部或一部不能沒收或不宜執行沒收時，追徵其價額。 六 如犯罪事實欄三、所載 張榮華犯詐欺取財罪，處有期徒刑參月，如易科罰金，以新臺幣壹仟元折算壹日。未扣案之OPPO廠牌行動電話壹支（含門號○○○○○○○○○○號SIM卡壹枚）及未扣案之犯罪所得新臺幣貳仟元均沒收，於全部或一部不能沒收或不宜執行沒收時，追徵其價額。 

【附表二】（即原判決附表二）
編號 販 毒 者 購毒者 交易時間 交易地點 交易方式 交易金額(新臺幣) ⒈ 張榮華 黃士恩 109年10月8日17時26分許 臺中市○區○○街00號附近之夾娃娃機店 張榮華於109年10月8日15時許，以其持用0000000000號行動電話（OPPO廠牌，未扣案）內之通訊軟體LINE與黃士恩聯繫交易第二級毒品甲基安他命事宜，雙方約定價量及地點後，黃士恩於左列時、地交付張榮華新臺幣（下同）2,800元，張榮華當場交付黃士恩重量約1.75公克之甲基安非他命1小包予黃士恩而完成交易。 2,800元 ⒉ 張榮華 黃士恩 109年10月某日21時30分許 臺中市○○區○○路000號附近超商 張榮華於109年10月間某日21時前，以其持用之門號0000000000號行動電話內之通訊軟體LINE與黃士恩聯繫交易第二級毒品甲基安他命事宜，雙方約定價量及地點後，黃士恩於左列時、地交付張榮華6,000元，張榮華當場交付黃士恩重量約3.5公克之甲基安非他命1小包予黃士恩而完成交易；復於同年月26日5時17分許，在張榮華位於臺中市○○區○○路000號住處附近補交付前次不足部分予黃士恩。 6,000元 編號 轉讓毒品者 受轉讓人 轉讓時間 轉讓地點 轉讓方式  ⒊ 張榮華、 張㤢綺 李俊璟 109年12月1日8時40分許 臺中市○○區○○路000號居處內 張榮華於109年12月1日7時58分許、張㤢綺於同日8時12分許，分別以張榮華所持用之門號0000000000號行動電話與李俊璟持用之0000000000號行動電話聯繫，邀請李俊璟一同施用第二級毒品甲基安非他命，嗣李俊璟於左列時間抵達左列地點後，張榮華、張㤢綺即共同無償提供數量不詳之甲基安非他命予李俊璟施用。  ⒋ 張榮華、 張㤢綺 李俊璟 109年12月26日15時許 臺中市○○區○○路000號居處內 李俊璟於109年12月26日14時53分許，以其持用之0000000000號行動電話與張㤢綺持用之0000000000號行動電話（SONY廠牌）聯繫約定一同施用第二級毒品甲基安非他命事宜，嗣李俊璟於左列時間抵達左列地點後，張榮華、張㤢綺即共同無償提供數量不詳之甲基安非他命予李俊璟施用。  ⒌ 張榮華 林佳發 109年12月28日凌晨1時許 臺中市大雅區○○路0段與德勝路口之公墓 林佳發於109年12月27日22時38分許起至翌（28）日凌晨0時27分許止，以其持用之0000000000號行動電話與張榮華持用之0000000000號行動電話聯繫，嗣林佳發於左列時間抵達左列地點後，張榮華即無償提供數量不詳之甲基安非他命予林佳發施用。